臺灣新北地方法院刑事判決
111年度審易字第244號
公  訴  人  臺灣新北地方檢察署檢察官
被      告  李宗憲




上列被告因違反毒品危害防制條例案件，經檢察官提起公訴（11
0年度毒偵字第6798號），被告於本院準備程序中就被訴事實為
有罪之陳述，經本院裁定進行簡式審判程序，判決如下：
    主  文
李宗憲施用第二級毒品，處有期徒刑參月，如易科罰金，以新臺
幣壹仟元折算壹日。扣案之殘渣袋參個、玻璃球參支、吸食器壹
支，均沒收之。
    事  實
一、李宗憲基於施用第二級毒品甲基安非他命之犯意，於民國11
    0年7月5日某時許，在新北市蘆洲區和平路某公園廁所內，以
    將第二級毒品甲基安非他命置入玻璃球吸食器內燃燒吸食煙
    霧之方式，施用第二級毒品甲基安非他命1次。嗣於110年7
    月6日20時50分許，在新北市蘆洲區永安南路2段330號洗衣
    店，因形跡可疑為警盤查，經其同意搜索，當場扣得殘渣袋
    3個、玻璃球3支、吸食器1支，復經其同意採尿送驗，結果呈
    安非他命、甲基安非他命陽性反應，始查悉上情。
二、案經新北市政府警察局蘆洲分局報告臺灣新北地方檢察署檢
    察官偵查起訴。
    理  由
壹、程序方面：
    本件被告李宗憲所犯係死刑、無期徒刑、最輕本刑為3年以
    上有期徒刑以外之罪，其於準備程序中就被訴事實為有罪之
    陳述，經法官告知簡式審判程序之旨，並聽取公訴人及被告
    之意見後，依刑事訴訟法第273條之1第1項規定，裁定本案
    改依簡式審判程序審理，且依刑事訴訟法第273條之2及第15
    9條第2項規定，不適用傳聞法則有關限制證據能力之相關規
    定，合先敘明。
貳、實體方面：
一、上揭犯罪事實，業經被告李宗憲於警詢時、本院準備程序及
    審理時均坦承不諱，並有殘渣袋3個、玻璃球3支、吸食器1
    支扣案可資佐證及台灣檢驗科技股份有限公司濫用藥物實驗
    室110年7月22日報告編號UL/2021/00000000號濫用藥物檢驗
    報告（檢體編號：I0000000）、勘察採證同意書、新北市政
    府警察局受採集尿液檢體人姓名及檢體編號對照表（檢體編
    號I0000000）、自願受搜索同意書、新北市政府警察局蘆洲
    分局搜索扣押筆錄、扣押物品目錄表各1份、照片6張附卷可
    稽（見偵查卷第9至15、17至19、21至22頁），足認被告之
    自白與事實相符，堪以採信。又關於被告本案施用毒品之地
    點，起訴書雖僅記載為「在不詳處所」，惟被告於本院訊問
    時已清楚供述：是在蘆洲和平路公園廁所吸食等語明確，是
    關於被告本案施用毒品之地點應特定如犯罪事實欄所載，附
    此敘明。
二、又被告前因施用毒品案件，經本院以109年度毒聲字第647號
    裁定送法務部矯正署新店戒治所附設勒戒處所執行觀察、勒
    戒，被告於執行觀察、勒戒期間，經法務部矯正署新店戒治
    所附設勒戒所評定結果，認有繼續施用毒品傾向，並經本院
    以110年度毒聲字第818號裁定令入戒治處所施以強制戒治，
    惟因法務部於110年3月26日修正評估標準，經同所依據法務
    部於110年3月26日修正之評估標準重新評定之結果，認被告
    應評定為「無繼續施用毒品傾向」，而經臺灣高等法院以11
    0年度毒抗字第579號裁定撤銷本院110年度毒聲字第818號裁
    定，並駁回檢察官之聲請，被告乃於110年4月8日執行完畢
    釋放出所，並經臺灣新北地方檢察署檢察官以110年度戒毒
    偵字第30號為不起訴處分等情，有臺灣高等法院被告前案紀
    錄表1份在卷可佐，是被告於110年7月5日某時再為本件施用
    第二級毒品犯行，顯係在上述被告經觀察、勒戒執行完畢釋
    放後3年內再犯，自應依法追訴。綜上所述，本案事證明確
    ，被告犯行，洵堪認定，應依法論科。
三、論罪科刑：
  ㈠核被告所為，係犯毒品危害防制條例第10條第2項之施用第二
    級毒品罪。
  ㈡被告施用第二級毒品甲基安非他命前持有第二級毒品甲基安
    非他命之低度行為，應為施用之高度行為所吸收，不另論罪
    。
  ㈢被告前因施用毒品案件，經本院107年度簡字第5639號判決判
    處有期徒刑6月確定，於108年10月22日執行完畢，此有臺灣
    高等法院被告前案紀錄表1份附卷可考，是被告於受有期徒
    刑執行完畢後，5年以內故意再犯本件有期徒刑以上之罪，
    固合於累犯規定，惟參酌司法院釋字第775號解釋意旨，衡
    酌被告之犯罪情節，尚難僅因其前受有期徒刑執行完畢之事
    實，遽認被告個人有何對刑罰反應力薄弱之特別惡性存在，
    本件於法定刑範圍內斟酌刑法第57條事項量刑，即可充分評
    價被告之罪責，故不加重其刑。
  ㈣爰審酌被告明知甲基安非他命屬政府禁制之第二級毒品，又
    前已因施用毒品案件經送觀察、勒戒，仍不能戒除毒癮，再
    次漠視法令禁制而犯本罪，顯見其戒除毒品之意志薄弱，惟
    念其犯後坦承犯行，且施用毒品所生危害，實以自戕身心健
    康為主，對於他人生命、身體、財產等法益，尚無明顯而重
    大之實害，並衡酌其有上述因違反毒品危害防制條例案件經
    法院論罪科刑及執行完畢紀錄，有臺灣高等法院被告前案紀
    錄表1份可參，及其自陳國中畢業之智識程度、現從事物流
    工作、需撫養母親之生活狀況等一切情狀，量處如主文所示
    之刑，並諭知如易科罰金之折算標準，以資懲儆。
四、沒收：
　　扣案之殘渣袋3個、玻璃球3支、吸食器1支，均係被告所有
    ，供本件施用第二級毒品犯罪所用之物，業經被告於警詢時
    供述明確，爰依刑法第38條第2項前段規定宣告沒收之。
據上論斷，應依刑事訴訟法第273條之1第1項、第299條第1項前
段，毒品危害防制條例第10條第2項，刑法第11條前段、第41條
第1項前段、第38條第2項前段，判決如主文。
本案經檢察官范孟珊提起公訴，經檢察官張啓聰到庭執行職務。
中　　華　　民　　國　　111 　年　　5 　　月　　11　　日
                  刑事第二十五庭  法  官      曾淑娟
如不服本判決，應於判決送達後20日內敘明上訴理由，向本院提
出上訴狀（應附繕本），上訴於臺灣高等法院。其未敘述上訴理
由者，應於上訴期間屆滿後20日內向本院補提理由書「切勿逕送
上級法院」。
                                  書記官       王若安
中　　華　　民　　國　　111 　年　　5 　　月　　12　　日
附錄本案論罪科刑法條全文：
毒品危害防制條例第10條
施用第一級毒品者，處6月以上5年以下有期徒刑。
施用第二級毒品者，處3年以下有期徒刑。